臺灣板橋地方法院刑事判決　　　　　　　　　　　　九十三年度訴字第一０八六號
　　公　訴　人　臺灣板橋地方法院檢察署檢察官
　　被　　　告　甲○○
右列被告因違反毒品危害防制條例案件，經檢察官提起公訴（九十三年度毒偵字第二
０九０號），本院判決如左：
    主  文
甲○○施用第一級毒品，處有期徒刑壹年；又施用第二級毒品，處有期徒刑捌月。應
執行有期徒刑壹年陸月。
    事  實
一、甲○○前因施用毒品案件，經臺灣基隆地方法院於民國九十年八月二十七日以九
    十年度毒聲字第一二三九號裁定送勒戒處所觀察、勒戒後，認無繼續施用毒品之
    傾向，由臺灣基隆地方法院檢察署檢察官於九十年十一月二十八日以九十年度毒
    偵字第一五四九號為不起訴處分確定。詎仍不知悔改，明知海洛因及安非他命係
    毒品危害防制條例所明定之第一級、第二級毒品，不得施用及持有，竟基於施用
    第一級毒品及第二級毒品之單一犯意，於九十二年一月二十二日十四時許，在臺
    北縣中和市○○路四四一之二號住處，接續將第一級毒品海洛因粉末及第二級毒
    品安非他命粉末以水混合放入注射針筒施打，另將第一級毒品海洛因粉末及第二
    級毒品安非他命粉末摻在香煙內施用，嗣於同日二十時四十分許，在臺北市萬華
    區○○○路與環河南路口為警盤查，經警採集尿液送臺灣檢驗科技股份有限公司
    檢驗後呈安非他命及鴉片類均陽性反應而查獲，並經檢察官聲請由本院於九十二
    年五月十二日以九十二年度毒聲字第一四七八號裁定送勒戒處所觀察、勒戒後，
    經臺灣臺北看守所附設勒戒處所認其有繼續施用毒品之傾向，由本院於九十二年
    七月十七日以九十二年度毒聲字第二二三五號裁定令入戒治處所施以強制戒治一
    年，嗣經戒治所評定戒治成效合格，無繼續戒治之必要，由本院於九十二年十二
    月五日以九十二年度毒聲字第三七四四號裁定停止戒治，所餘戒治期間，付保護
    管束，並於同年十二月三十日停止戒治出戒治所，詎其仍未思警惕，另基於施用
    第二級毒品之犯意，於保護管束期間之九十三年三月二十九日十一時四十分許前
    九十六小時內某時，在不詳地點，非法施用第二級毒品安非他命，而於九十三年
    三月二十九日十一時四十分許，經臺灣板橋地方法院檢察署觀護人採尿送請臺灣
    檢驗科技股份有限公司檢驗結果呈安非他命類陽性反應，始查悉上情。
二、案經臺北市政府警察局萬華分局移請臺灣臺北地方法院檢察署呈請臺灣高等法院
    檢察署令轉臺灣板橋地方法院檢察署檢察官暨同署觀護人室職權告發偵查起訴。
    理  由
一、訊據被告甲○○坦承於九十二年一月二十二日十四時許，在前開住處，以事實欄
    所載之方法同時施用第一級毒品海洛因及第二級毒品安非他命之事實，惟矢口否
    認有於九十三年三月二十九日十一時四十分許前之九十六小時內某時有施用第二
    級毒品安非他命之犯行。經查：(一)被告於九十二年一月二十二日十四時許，在前
    開住處，同時接續非法施用第一級毒品海洛因及第二級毒品安非他命之事實，業
    據其供承不諱，且其於九十二年一月二十二日二十時四十分許為警查獲，經警採
    集尿液送驗結果，確認其尿液呈鴉片類及安非他命類均陽性反應，此有臺灣檢驗
    科技股份有限公司濫用藥物尿液檢驗報告一紙在卷可稽，足認被告此部分之自白
    與事實相符，為可採信。(二)按甲基安非他命經口服投與後，約百分之七十於廿四
    小時內自尿中排出，約百分之九十於九十六小時內自尿中排出，由於目前國內尿
    液中甲基安非他命之檢驗，僅為鑑定其是否呈陽性反應，尚未定其含量，且甲基
    安非他命成分之檢出與其投與方式、投與量、個人體質、採尿時間與檢測儀器之
    精密度等諸多因素有關，因此僅尿液中呈安非他命陽性反應，並無法確實推算，
    吸食時間距採集時間之長短。惟依上述資料推斷，最長可能不會超過四日。此有
    行政院衛生署藥物食品檢驗局八十一年二月八日藥檢壹字第００一一五六號函
    可參。查被告於九十三年三月二十九日十一時四十分許，經臺灣板橋地方法院檢
    察署觀護人所採尿液經檢驗結果，認尿液中有安非他命陽性反應，此有臺灣板橋
    地方法院檢察署受保護管束人尿液檢體監管紀錄表、臺灣檢驗科技股份有限公司
    濫用藥物尿液檢驗報告各一紙在卷可憑，足見被告應係於接受採尿之時即九十三
    年三月二十九日十一時四十分許之前九十六小時內之某時點，曾在某處，非法施
    用第二級毒品安非他命無訛，被告空言否認，不足採信。(三)又被告前因施用毒品
    案件，經臺灣基隆地方法院於九十年八月二十七日以九十年度毒聲字第一二三九
    號裁定送勒戒處所觀察、勒戒後，認無繼續施用毒品之傾向，由臺灣基隆地方法
    院檢察署檢察官於九十年十一月二十八日以九十年度毒偵字第一五四九號為不起
    訴處分確定，復於九十二年一月二十二日十四時許，在臺北縣中和市○○路四四
    一之二號住處，非法施用第一級毒品海洛因及第二級毒品安非他命（即本案部分
    ），而經檢察官聲請由本院於九十二年五月十二日以九十二年度毒聲字第一四七
    八號裁定勒戒處所觀察、勒戒後，經臺灣臺北看守所附設勒戒處所認其有繼續施
    用毒品之傾向，由本院於九十二年七月十七日以九十二年度毒聲字第二二三五號
    裁定令入戒治處所施以強制戒治一年，嗣經戒治所評定戒治成效合格，無繼續戒
    治之必要，由本院於九十二年十二月五日以九十二年度毒聲字第三七四四號裁定
    停止戒治，所餘戒治期間，付保護管束，並於同年十二月三十日停止戒治出戒治
    所之事實，有臺灣基隆地方法院檢察署檢察官九十年度毒偵字第一五四九號不起
    訴處分書、本院九十二年度毒聲字第一四七八號裁定、臺灣臺北看守所附設勒戒
    處所有無繼續施用毒品傾向證明書、本院九十二年度毒聲字第二二三五號裁定、
    本院九十二年度毒聲字第三七四四號裁定、臺灣高等法院被告全國前案紀錄表等
    在卷可佐。綜上，被告於前開觀察勒戒執行完畢，並經檢察官為不起訴處分後，
    再犯本件施用第一級毒品、第二級毒品行為，事證明確，其犯行堪以認定。
二、查海洛因及安非他命分別為毒品危害防制條例第二條第二項第一、二款明定之第
    一、二級毒品，不得持有、施用，被告於九十二年一月二十二日所為之施用一級
    毒品海洛因及第二級毒品安非他命行為，核係犯修正前毒品危害防制條例第十條
    第一項之施用第一級毒品罪及同條第二項之施用第二級毒品罪；而毒品危害防制
    條例於九十二年七月九日修正公布、九十三年一月九日生效，該條例第十條第一
    項、第二項之規定並無更易。本件被告於毒品危害防制條例修正實施前，係依修
    正前毒品危害防制條例第二十條第一項觀察勒戒後，認無繼續施用毒品傾向，由
    檢察官為不起訴處分後，五年內再犯同毒品危害防制條例第十條之罪，並由本院
    以九十二年度毒聲字第一四七八號裁定送勒戒處所觀察勒戒後，認有繼續施用毒
    品之傾向，並繫屬臺灣板橋地方法院檢察署偵查，依修正前毒品危害防制條例第
    二十三條第二項之規定固應追訴處罰，而新法實施後則仍符合修正後毒品危害防
    制條例第二十三條第二項所定五年內再犯施用毒品罪者應予追訴處罰之規定，是
    無論依修正前後之規定，其行為均屬應予追訴處罰之犯罪，經比較新舊法結果，
    被告所犯前開二罪，依修正後之同法第十條第一項、第二項之規定，刑罰與修正
    前同條規定相同，並無不利，是依刑法第二條第一項前段規定，自應適用修正後
    毒品危害防制條例第十條第一項、第二項之規定處斷。至其施用前持有第一級毒
    品海洛因、第二級毒品安非他命之低度行為，應分別為其施用第一級毒品海洛因
    、第二級毒品安非他命之高度行為所吸收，均不另論罪。又其於九十二年一月二
    十二日，以一行為同時施用第一級毒品海洛因及第二級毒品安非他命，係一行為
    同時觸犯毒品危害防制條第十條第一項施用第一級毒品罪及同條第二項施用第二
    級毒品罪，屬想像競合，應從一重之施用第一級毒品罪處斷。又其利用同一犯罪
    機會，本於單一犯意，接續二次施用第一級毒品海洛因，應僅成立一個施用第一
    級毒品罪。至被告於九十三年三月二十九日十一時四十分許前九十六小時內某時
    ，在不詳地點，非法施用第二級毒品安非他命行為，核係犯毒品危害防制條例第
    十條第二項施用第二級毒品罪，其施用前持有第二級毒品安非他命之低度行為，
    為其施用第二級毒品安非他命之高度行為所吸收，不另論罪。至起訴書認此次施
    用第二級毒品安非他命犯行與前揭施用第二級毒品安非他命犯行，有連續犯關係
    ，惟被告係於本院裁定停止戒治後，於保護管束期間內再犯施用第二級毒品安非
    他命犯行，顯係另行起意，起訴書所認，容有誤會，此並經到庭公訴人更正請求
    分論併罰，附此敘明。又其所犯上開施用第一級毒品罪及施用第二級毒品罪二罪
    間，犯意各別，罪名互異，應分論併罰。爰審酌被告之素行、犯罪動機、目的、
    所生危害及犯後態度等一切情狀，分別量處如主文所示之刑，並定其應執行之刑
    。
據上論斷，應依刑事訴訟法第二百九十九條第一項，毒品危害防制條例第十條第一項
、第二項，刑法第十一條前段、第五十五條、第五十一條第五款，判決如主文。
本案經檢察官陳鴻濤到庭執行職務。
中　　　華　　　民　　　國　　九十三　　年　　　十　　　月　　十九 　日
                              臺灣板橋地方法院刑事第一庭
                                  審判長法  官  陳  財  旺
                                        法  官  張  紹  省
                                        法  官  李  幼  妃
右正本證明與原本無異
如不服本判決應於送達後十日內向本院提出上訴狀
                                        書記官  強  梅  芳
中　　　華　　　民　　　國　　九十三　　年　　　十　　　月　　二十六　　日
附錄本案論罪科刑法條全文：
毒品危害防制條例第十條
施用第一級毒品者，處六月以上五年以下有期徒刑。
施用第二級毒品者，處三年以下有期徒刑。
